【裁判字號】    90,訴,834
【裁判日期】    900716
【裁判案由】    毒品危害防制條例
【裁判全文】
臺灣臺中地方法院刑事判決                            九十年度訴字第八三四號
    公  訴  人  臺灣台中地方法院檢察署檢察官
    被      告  甲○○
右列被告因毒品危害防制條例案件，經檢察官提起公訴（九十年度毒偵字第五五號）
，本院判決如左：
    主  文
甲○○連續施用第一級毒品，累犯，處有期徒刑捌月，扣案之毒品海洛因壹包（驗餘
淨重零點肆貳公克）沒收銷燬之；又施用第二級毒品，累犯，處有期徒刑參月。主刑
部分應執行有期徒刑玖月。
    事  實
一、甲○○前曾於民國八十七年間犯竊盜罪，經本院判處有期徒刑五月確定，於八十
    八年十月十日執行完畢；又因施用毒品案件，經本院先後二次裁定送觀察、勒戒
    後，均認無繼續施用毒品之傾向，為臺灣台中地方法院檢察署檢察官各於八十七
    年九月二十四日、八十八年十二月二十八日，以八十七年度偵字第一五六九一號
    及八十八年度偵字第二七四八號均不起訴處分確定。嗣甲○○復於八十九年三月
    間，因施用第一級毒品海洛因及第二級毒品安非他命案件，經臺灣台中地方法院
    檢察署檢察官以八十九年度毒偵字第二二一二號提起公訴，並聲請強制戒治，前
    者經本院於八十九年六月七日以八十九年度訴字第九八六號判處應執行有期徒刑
    一年三月確定，而其強制戒治部分，經本院於八十九年七月十九日以八十九年毒
    聲字第四二九八號裁定停止戒治，所餘戒治期間，付保護管束；甲○○並自八十
    九年八月十六日起執行保護管束。詎甲○○竟基於概括之犯意，於停止戒治出所
    後某日起迄八十九年十二月二十九日止，在台中縣豐原巿育英路附近，將第一級
    毒品海洛因置於香菸內，再以點燃香菸之方式，連續施用毒品海洛因二次；且另
    行起意，於八十九年十二月二十七日，在其台中縣豐原市○○路中坑巷六九號之
    住處，將第二級毒品安非他命少許置於錫箔紙後，以火燒烤錫箔紙之下方，待安
    非他命霧化成氣體，以口、鼻吸入之方式，施用毒品安非他命一次。迨至八十九
    年十二月二十九日下午二時三十分許，甲○○在台中縣豐原市○○路一００巷九
    十四號五樓為警查獲，扣得第一級毒品海洛因一包（驗餘淨重０‧四二公克），
    並採尿驗呈甲基安非他命陽性反應，而查悉上情。
二、案經台中縣警察局豐原分局報請臺灣台中地方法院檢察署檢察官偵查起訴。
    理  由
一、訊據被告甲○○坦承於右開時、地連續施用第一級毒品海洛因，另施用第二級毒
    品安非他命等情節不諱，核與其為警採得之尿液，驗呈甲基安非他命陽性反應之
    結果相符，有台中縣衛生局檢驗尿水報告書一紙附卷可憑；此外，復有扣案之毒
    品海洛因一包可證（驗餘淨重０‧四二公克），顯見被告之自白與事實相符，得
    為證據。而被告曾因施用毒品案件，經本院先後二次裁定送觀察、勒戒後，均認
    無繼續施用毒品之傾向，為臺灣台中地方法院檢察署檢察官各於八十七年九月二
    十四日、八十八年十二月二十八日，以八十七年度偵字第一五六九一號及八十八
    年度偵字第二七四八號不起訴處分確定等情節，有上述二份不起訴處分書附卷可
    明。再者，被告復於八十九年三月間，因施用第一級毒品海洛因及第二級毒品安
    非他命案件，經檢察官提起公訴並聲請強制戒治，前者為本院於八十九年六月七
    日以八十九年度訴字第九八六號判處應執行有期徒刑一年三月確定，後者為本院
    於八十九年七月十九日以八十九年毒聲字第四二九八號裁定停止戒治，所餘戒治
    期間，付保護管束，被告自八十九年八月十六日起執行保護管束等事實，則有上
    開刑事判決、裁定及刑案人犯在監所最新資料報表（見偵查卷第四八頁）各一件
    附卷可憑。故本件事證明確，被告三犯以上毒品危害防制條例第十條之罪等犯行
    ，足可認定。
二、核被告甲○○所為，係犯毒品危害防制條例第十條第一、二項之施用第一、二級
    毒品罪，其施用毒品海洛因、安非他命前後持有之低度行為，應為施用之高度行
    為所吸收，不另論罪。其先後二次施用毒品海洛因之犯行，時間緊接，所犯構成
    要件相同，顯係基於概括之犯意反覆為之，為連續犯，應以一罪論，並加重其刑
    。又其所犯二罪間，犯意各別，行為互殊，應分論併罰。另其前曾於八十七年間
    犯竊盜罪，經本院判處有期徒刑五月確定，於八十八年十月十日執行完畢乙節，
    有臺灣台中地方法院檢察署刑案資料查註紀錄表一份在卷可按，其於該案受有期
    徒刑之執行完畢後，五年以內再犯本件有期徒刑以上之罪，構成累犯，應依刑法
    第四十七條之規定，就其所犯施用第一級毒品罪，遞加重其刑；另就施用第二級
    毒品罪部分，加重其刑。爰審酌被告犯罪之動機、手段、方法、所生危害及犯後
    態度等一切情狀，就其所犯二罪分別量處如主文所示之刑，並定其應執行之刑。
    至扣案之第一級毒品海洛因一包（驗餘淨重０‧四二公克），應依毒品危害防制
    條例第十八條第一項前段，沒收銷燬之。
據上論斷，應依刑事訴訟法第二百九十九條第一項前段，毒品危害防制條例第十條第
一、二項、第二十條第三項前段、第十八條第一項前段，刑法第十一條前段、第五十
六條、第四十七條、第五十一條第五款，判決如主文。
中      華      民      國      九十      年      七      月    十六    日
                                        法  官  莊  深  淵
右正本證明與原本無異。
如不服本判決，應於送達後十日內向本院提出上訴狀（須附繕本），上訴於台灣高等
法院台中分院。
                                        書記官
中      華      民      國      九十      年      七      月    十六    日
附錄論罪科刑法條
毒品危害防制條例第十條：
施用第一級毒品者，處六月以上五年以下有期徒刑。
施用第二級毒品者，處三年以下有期徒刑。


司法院資訊處製作；財團法人民間司法改革基金會備份。
